【裁判字號】    99,司,75
【裁判日期】    991122
【裁判案由】    選任清算人
【裁判全文】
臺灣板橋地方法院民事裁定                99年度司字第75號
聲  請  人  財政部臺灣省北區國稅局三重稽徵所
代  理  人  曾嘉宏
相  對  人  永欣國際事業有限公司
上列聲請人因聲請選派永欣國際事業有限公司清算人事件，本院
裁定如下：
    主  文
選派林豐盛（民國○○○年○月○○○日生、身分證字號：Ｚ0
00000000號，住桃園縣桃園市○○里○○鄰○○路七十
九巷三十六號）為永欣國際事業有限公司之清算人。
聲請程序費用新臺幣壹仟元由永欣國際事業有限公司負擔。
    理  由
一、按公司經中央主管機關撤銷或廢止登記者，準用公司法第24
    條至第26條之規定，公司法第26條之1 定有明文，故公司經
    中央主管機關廢止公司登記者，依公司法第24條規定，即應
    行清算程序，而有限公司清算，準用無限公司有關之規定；
    又無限公司不能依公司法第79條規定定其清算人時，法院得
    因利害關係人之聲請，選派清算人，公司法第113 條、第81
    條分別定有明文。另按清算係以了結已解散公司之一切法律
    關係，並分配其財產為目的之程序，清算程序兼在保護股東
    及公司債權人之權益，是法院選派清算人，係以客觀上保護
    股東及公司債權人之權益為考量，並非在遂行個人主觀之意
    願。
二、本件聲請意旨略以：緣永欣國際事業有限公司遭經濟部於民
    國98年12月9日以經授中字第0983419086號函廢止登記在案
    ，其唯一董事及股東林豐榮已於99年1月9日死亡，繼承人全
    部拋棄繼承，為維持稅收徵起，爰依公司法第113條準用同
    法第81條之規定，以利害關係人身分聲請選派清算人等語。
三、查永欣國際事業有限公司經經濟部於98年12月9日以經授中
    字第0983419086號函廢止登記，並未選任清算人，而該公司
    唯一股東兼董事林豐榮已於99年1月9日死亡，其法定繼承人
    皆已拋棄繼承等情，有聲請人提出之永欣國際事業有限公司
    之公司變更登記表、公司登記資料查詢、財政部財稅資料中
    心家庭成員（二親等）資料查詢清單、台灣嘉義地方法院99
    年度繼字第987號民事裁定、繼承系統表、財政部財稅資料
    中心家庭成員三親等資料查詢清單、財政部台灣省北區國稅
    局死亡登記申請書資料查詢清單等件影本附卷可稽，堪以認
    定。是聲請人聲請為永欣國際事業業有限公司選派清算人，
    係為處理該公司未了結之事務，以儘速消滅其法人格，同時
    貫徹課稅公平，以免其因無法送達而處於實質無法課稅之不
    公平狀態，致有害公益，是聲請人之主張於法並無不合。嗣
    經本院依上開資料審酌結果，因林豐盛為48年出生，為林豐
    榮之旁系二等親屬，現正值壯年，且代理林豐榮之繼承人辦
    理向法院拋棄繼承事宜，應有正常智識能力處理永欣國際事
    業有限公司之清算事務，則在該公司別無其他人適合擔任其
    清算人之情形下，選派林豐盛為永欣國際事業有限公司之清
    算人應為妥適。
四、依非訟事件法第24條、第175條第3項，裁定如主文。
中    華    民    國    99    年    11    月    22    日
                  民事第三庭法  官  徐玉玲
以上正本係照原本作成。
本件不得抗告。
中    華    民    國    99    年    11    月    22    日
                            書記官  蕭聖澄

司法院資訊處製作；財團法人民間司法改革基金會備份。
